臺灣新北地方法院三重簡易庭小額民事判決
     　　　　　　　　　　　　　　　111年度重小字第1002號
原      告  許馨予  

被      告  羅立凱  


上列當事人間請求清償借款事件，經本院於民國111年9月21日言
詞辯論終結，本院判決如下：
    主  文
被告應給付原告新臺幣62,811元，及其中新臺幣7,500元自110年
12月28日起，其中新臺幣43,970元自111年6月4日起，均至清償
日止，按年息5％計算之利息。
原告其餘之訴駁回。
訴訟費用新臺幣壹仟元由被告負擔。
本判決原告勝訴部分得假執行。
    事實及理由要領
壹、程序部分
　  按訴狀送達後，原告不得將原訴變更或追加他訴，但擴張或
    減縮應受判決事項之聲明者，不在此限；簡易訴訟程序，除
    本章別有規定外，仍適用第一章通常訴訟程序之規定；第43
    6條之規定，於小額程序準用之，民事訴訟法第255條第1項
    第3款、第436條第2項、第436條之23分別定有明文。本件原
    告起訴時原請求被告應給付原告新臺幣（下同）6萬2,811元
    ，及自支付命令狀繕本送達翌日起至清償日止，按年息5％計
    算之利息。嗣原告於110年12月15日具狀變更聲明為：被告
    應給付原告5萬1,470元，及其中7,500元自支付命令送達翌
    日起至清償日止，按年息5％計算之利息，其中4萬3,970元自
    支付命令送達翌日起至清償日止，按年息16％計算之利息，
    核原告前揭變更，屬擴張、縮減應受判決事項之聲明，揆諸
    前開說明，應予准許。
貳、實體部分
一、原告主張：
    兩造原為男女朋友，被告並於民國110年4月1日向原告借款7
    ,500元，由原告直接匯入被告指定之被告房東帳戶，再於11
    0年5月18日向原告借款4萬3,970元，並就前揭借款於同年6
    月4日承諾加計利息後共計返還5萬5,311元予原告。詎嗣後
    經原告多次催討，被告均置之不理，爰依民法第205條之規
    定，就4萬3,970元借款部分請求以年息16％計算利息，剩餘7
    ,500元部分則依民法第203條之規定以年息5％計算利息，並
    依消費借貸之法律關係提起本件訴訟，聲明請求判決：被告
    應給付原告5萬1,470元，及其中7,500元自支付命令送達翌
    日起至清償日止，按年息5％計算之利息，其中4萬3,970元自
    支付命令送達翌日起至清償日止，按年息16％計算之利息。
二、被告則以：不否認曾向原告借款4萬3,970元，及加計利息後
    共需清償5萬5,311元之約定，但否認7,500元之部分，原告
    匯款之帳戶雖為被告房東所有，但被告並不清楚為何原告會
    匯出該筆款項等語置辯，並聲明：原告之訴駁回。
三、得心證之理由：
（一）原告主張本件被告前向其借款4萬3,970元，約定加計利息
      後共需清償5萬5,311元，並另要求原告代墊房租7,500元
      等情，業據提出兩造Line對話紀錄、110年4月1日轉帳7,5
      00元及110年5月18日轉帳4萬3,970元之交易紀錄等件為證
      （支付命令卷第11至25頁），被告則不爭執曾向原告借款
      4萬3,970元並約定加計利息後共需清償5萬5,311元等情，
      雖就代墊房租之7,500元部分另以前詞置辯，然被告既不
      爭執原告匯款之帳戶為其房東所有，且觀原告所提出之11
      0年4月1日匯款7,500元之交易紀錄（支付命令卷第17頁）
      ，及兩造於同日之Line對話紀錄：「被告：阿你先幫我匯
      一下」等語，應可認原告主張該筆匯款款項係為被告代墊
      房租係屬真實，是被告空言抗辯不知原告為何會匯款予伊
      房東云云，即難採信。
（二）按應付利息之債務，其利率未經約定，亦無法律可據者，
      週年利率為百分之五，民法第203條定有明文。本件原告
      雖另主張兩造就4萬3,970元之借款約定共需清償5萬5,311
      元，足見雙方約定該筆借款以年息16％計算云云，然觀原
      告所提出之110年6月4日兩造對話紀錄：被告：「明年可
      以直接還全部」、「加利息總共要還你55311」等語（支
      付命令卷第25頁）可知，兩造就該筆借款之約定，應係計
      至兩造對話後一年即111年6月3日時，被告加計利息共應
      返還原告5萬5,311元，除此之外則無其餘約定，是兩造前
      開約定僅限於一定期間之利息約定而已，尚難僅因該規定
      ，即稱兩造約定該筆借款以16％計算，故此筆借款之利息
      計算，於111年6月3日前應概括為兩造約定之5萬5,311元
      ，於111年6月4日後則按前揭規定，依年息5％計算始屬妥
      適。
四、從而，原告本於消費借貸之法律關係，聲明請求：被告應給
    付原告6萬2,811元，及其中7,500元自支付命令送達翌日即1
    10年12月28日起，其中4萬3,970元自111年6月4日起，均至
    清償日止，按年息5％計算之利息，為有理由，應予准許。逾
    此之請求，難謂有據，應予駁回。　　　
五、本件事證已經明確，兩造其餘攻擊防禦方法，經審酌後，認
    均不影響本判決結果，爰不再逐一論駁，併此敘明。
六、本件原告勝訴部分係依小額訴訟程序所為被告敗訴之判決，
    應依職權宣告假執行。另本件確定訴訟費用為1,000 元，（
    第一審裁判費1,000元），併依職權確定由被告負擔。　
中    華    民    國   111    年    10    月     14   日
                  臺灣新北地方法院三重簡易庭
                      法      官  王雅婷
以上正本係照原本作成。
如不服本判決，應於送達後20日內，向本院提出上訴狀，並表明
上訴理由（上訴理由應表明一、原判決所違背之法令及具體內容
。二、依訴訟資料可認為原判決有違背法令之具體事實。），如
於本判決宣示後送達前提起上訴者，應於判決送達後20日內補提
上訴理由書（須附繕本），如未於上訴後20日內補提合法上訴理
由書，法院得逕以裁定駁回上訴。
中    華    民    國   111    年    10    月     14   日
                      書  記  官  陳芊卉